【裁判字號】    89,上易,840
【裁判日期】    890516
【裁判案由】    竊盜
【裁判全文】
臺灣高等法院臺中分院刑事判決                    八十九年度上易字第八四號
    上  訴  人
    即  被  告    丁○○
    選任辯護人    胡昇寶
右上訴人因竊盜案件，不服台灣彰化地方法院八十八年度易字第一四六六號中華民國
八十九年一月十八日第一審判決（起訴案號台灣彰化地方法院檢察署八十八年度偵字
第一八三、二九四七號）提起上訴，本院判決如左：
    主      文
原判決撤銷。
丁○○連續攜帶兇器竊盜，處有期徒刑參年。扣案之Ｔ字型尖型螺絲起子貳支、大型
螺絲起子壹支、斜口鉗子壹支、美工刀壹支及鑰匙壹支，均沒收。
    事      實
一、丁○○自民國（下同）八十三年間起迄八十五年止曾犯竊盜、違反麻醉藥品管理
    條例等罪，經台灣彰化地方法院先後裁定訓誡及假日生活輔導、交付保護管束、
    令入感化教育處所施以感化教育等處分，於八十七年三月，因執行感化教育略有
    成效，經聲請裁定准予免除繼續執行感化教育而獲釋，詎又沾染施用毒品之惡習
    ，不知悔改，意圖為自己不法之所有，並基於概括犯意，先於八十七年十二月九
    日凌晨一至二時許，持其所有客觀上具危險可供兇器使用之Ｔ字型（尖型）螺絲
    起子二支、大型螺絲起子一支、斜口鉗子及美工刀各一支及不具危險性之鑰匙一
    支，在彰化縣花壇鄉○○村○○路六三巷三六號前，以其中一支Ｔ字型螺絲起子
    ( 已不記得何支)毀壞車門鎖、電門鎖再啟動方式 (毀損部分未據告訴)，竊取丙
    ○○所有ＮＷ─二一九二號之小客車一輛，得手後供己使用，於次日上午駛至花
    壇鄉灣東村灣東巷不慎撞及民宅圍牆，即棄置現場，並將車牌拔下丟入同鄉三春
    村大排水溝內，再於同月十八日晚間十一時許，持同上工具，在彰化縣福興鄉○
    ○村○○路六二之一○四號前，以同上方法 (同不記得何支，毀損部分同未據告
    訴  ) ，竊取乙○○所有牌照號碼ＰＧ─八六四二號自用小客車一輛（車主登記
    名義人楊秀緣），得手後供己使用，經警先於八十八年十二月二十三日下午三時
    三十分許，在彰化縣彰化市○○路○段七八一巷與四維路交岔口查獲其與不知情
    之張原榮駕駛之ＰＧ─八六四二號自用小客車，並扣得其所有，供竊取汽車所用
    之Ｔ字型（尖型）螺絲起子二支暨預備供行竊用之大型螺絲起子一支、斜口鉗子
    一支、美工刀一支、鑰匙一支，再經警查獲其竊取丙○○所有牌照號碼ＮＷ─二
    一九二號之小客車之情事。
二、案經彰化縣警察局及彰化縣警察局彰化分局報請臺灣彰化地方法院檢察署檢察官
    偵查起訴。
    理      由
一、右開犯罪事實，迭據被告丁○○於警、偵訊及本院審理中坦承不諱，核與被害人
    丙○○、乙○○指訴情節相符，並有車輛竊盜資料表、贓物認領保管單在卷及Ｔ
    字型（尖型）螺絲起子二支、大型螺絲起子一支、斜口鉗子一支、美工刀一支、
    鑰匙一支扣案可證，事證已臻明確，被告犯行洵堪認定。
二、被告持以行竊之Ｔ字型（尖型）螺絲起子、大型螺絲起子、斜口鉗子及美工刀，
    客觀上具危險性顯可供兇器使用，核被告所為，係犯刑法第三百二十一條第一項
    第三款之攜帶兇器竊盜罪，被告先後二次竊盜犯行，所為時間緊接，觸犯構成要
    件相同之罪，顯係基於概括犯意反覆為之，為連續犯，以一罪論，並依法加重其
    刑，原審審酌汽車已成為目前社會生活上所依賴，一旦失竊必影響生活秩序，被
    告圖一己之利行竊及其已有竊盜前科等情狀，量處有期徒刑三年，尚屬允當，惟
    被告雖攜帶扣案之Ｔ字型（尖型）螺絲起子二支、大型螺絲起子一支、斜口鉗子
    一支、美工刀一支、鑰匙一支行竊，然僅用Ｔ字型（尖型）螺絲起子毀壞汽車之
    車門、電鎖啟動竊取 (被告不能確定僅使用其中一支 )，業據被告於警訊 (彰化
    分局00000000號卷)、偵查 (八十八偵一八三號卷第二十三、二十四頁)
    及原審暨本院審理中之供述綦詳，其餘扣案之物僅係被告所有供犯罪預備之物，
    原審判決誤認為均係被告所有供犯罪使用之物，而宣告沒收，尚有未洽，被告上
    訴主張原審量刑過重，雖無理由，然原審判決既有上開可議之處，應由本院撤銷
    改判，爰審酌被告前已有多次竊盜前科及其犯罪之動機、目的、所生之危害暨犯
    罪後之態度等一切情狀，量處如主文第二項所示之刑，扣案之Ｔ字型（尖型）螺
    絲起子二支係被告所有供犯罪使用之物，另大型螺絲起子一支、斜口鉗子一支、
    美工刀一支及鑰匙一支係被告所有供預備犯罪使用之物，依法宣告沒收。另本院
    審酌被告竊車僅係供己使用，非圖銷贓獲利，且僅竊取二部，科處上開徒刑已足
    以儆戒，促其遷善，爰不再諭知於刑之執行前令入勞動場所強制工作三年之保安
    處分。
三、據上論斷，應依刑事訴訟法第三百六十九條第一項前段、第三百六十四條、第二
    百九十九條第一項前段、刑法第三百二十一條第一項第三款、第五十六條、第三
    十八條第一項第二款，判決如主文。
本案經檢察官甲○○到庭執行職務。
中      華      民      國    八十九     年      五       月     十六   日
                                  臺灣高等法院臺中分院刑事第九庭
                                        審判長法  官  胡  森  田
                                              法  官  趙  春  碧
                                              法  官  康  應  龍
右正本證明與原本無異。
不得上訴。
                                              書記官  陳  明  珠
中      華      民      國    八十九     年      五       月     十八   日
附錄：本案論罪科刑法條全文
刑法第三百二十一條第一項第三款：
犯竊盜罪而有左列情形之一者，處六月以上五年以下有期徒刑：
三  攜帶兇器而犯之者。                                                  Ｉ


司法院資訊處製作；財團法人民間司法改革基金會備份。
